【裁判字號】    96,破,127
【裁判日期】    970102
【裁判案由】    宣告破產
【裁判全文】
臺灣高雄地方法院民事裁定               96年度破字第127號
聲  請  人  甲○○
上列聲請人聲請宣告破產事件，本院裁定如下：
    主      文
聲請駁回。
聲請程序費用由聲請人負擔。
    理      由
一、本件聲請意旨略以伊前因理財失誤而墮入銀行循環高利之陷
    阱，致無法負擔銀行年息將近20% 之高利貸及利上加利之鉅
    額債務，而伊現今之總負債約為新台幣（下同）3,039,739
    元，惟伊僅尚存有現金304,000 元，伊實已無力償付上開鉅
    額借款之本息而有資產不能清償債務之應為聲請宣告破產之
    情形，為此爰依破產法之規定，檢具財產狀況說明書、債權
    人清冊、稅務電子閘門財產所得調件明細表等件聲請宣告破
    產等語。
二、按「破產固係對於債務人不能清償債務者宣告之，但法院就
    破產之聲請，以職權為必要之調查，確係毫無財產，則破產
    財團即不能構成，無從依破產程序清理其債務，參照破產法
    第一百四十八條之趣旨，自應依同法第六十三條以裁定駁回
    其聲請」，司法院院字第1505號著有解釋。是以法院就破產
    之聲請依職權為必要之調查結果，倘債務人確係毫無財產可
    構成破產財團，或債務人之財產不敷清償破產財團之費用及
    財團之債務，無從依破產程序清理其債務而使各破產債權有
    受清償而獲得分配之可能時，自得以無宣告破產之實益，裁
    定駁回其聲請（最高法院86年度台抗字第479 號裁定意旨參
    照）。
三、查本件聲請人迄今乃分別積欠台新國際商業銀行、荷商荷蘭
    銀行、香港上海匯豐銀行、萬泰商業銀行、中國信託商業銀
    行、嘉義第三信用合作社、台北富邦商業銀行、國泰世華商
    業銀行等計2,751,784 元之債務乙節，此有上開各銀行之陳
    報狀暨所附歷史帳單彙總查詢單、放款總額明細表、信用卡
    帳單、催收呆帳回收報表、歷史消費明細表、信用卡月結單
    等件在卷可稽（聲請人所陳明之債權人江仲正、柯銘志、呂
    芳聖等人之實際債權金額因未回報而不詳，如以聲請人所示
    ，其總負債金額即為3,191,784 元），而其除於聲請時謂以
    現有資產304,000 元現金外，名下則僅有薪資所得而無其他
    財產乙節，並有稅務電子閘門財產所得調件明細表附卷可憑
    ，而聲請人固主張得為構成破產財團者有上開金額之現金云
    云，惟本院業於96年10月17日函請聲請人補正提出該財產證
    明，該通知並經於同年月24日寄存送達完畢，此有本院通知
    函、送達證書等件附卷足憑，然聲請人迄今均未提出任何資
    產之證明，且如聲請人聲請意旨所述，其所負擔之上開銀行
    債務加計高利循環結果每月應付之利息即要超過45,000元，
    而以其95年度之全年薪資所得430,593 元計算，其每月應付
    之利息即超過其每月薪資所得之35,882元（94年度每月僅為
    33 ,026 元），以其受薪情況及現今之物價波動，其何來有
    置放家中供以查驗之上開金額現金實非無疑，則聲請人既未
    證明其有上開金額之財產以構成破產財團而足以支應相關處
    理破產程序所生之費用及債務，更遑論是否有任何餘額得依
    破產程序清理其債務而使眾多破產債權人有受清償獲得分配
    之可能，揆諸上開說明，本件自無宣告破產之實益及必要，
    聲請人聲請宣告破產自無理由，應予駁回。
四、依破產法第5 條、民事訴訟法第95條、第78條、裁定如主文
    。
中    華    民    國    97    年    1     月    2     日
                        民事第三庭    法  官  黃宏欽
正本係照原本作成。
如對本裁定抗告須於裁定送達後10日內向本院提出抗告狀。
中    華    民    國    97    年    1     月    2     日
                                書記官  陳心儀


司法院資訊處製作；財團法人民間司法改革基金會備份。
